臺灣新北地方法院刑事判決
111年度審交易字第659號
公  訴  人  臺灣新北地方檢察署檢察官
被      告  陳慶隆


上列被告因公共危險案件，經檢察官提起公訴（111年度偵字第1
7380號），被告於本院準備程序進行中，就被訴事實為有罪之陳
述，經本院告知簡式審判程序之旨，並聽取當事人之意見後，裁
定依簡式審判程序審理，判決如下：
    主  文
乙○○駕駛動力交通工具，而有吐氣所含酒精濃度達每公升零點二
五毫克以上情形，處有期徒刑拾月。
    事  實
一、乙○○明知服用酒類後，將使其駕駛車輛之注意力降低，反應
    能力趨緩，危害其本身及其他用路人之行車安全，竟於民國
    111年4月1日10時至12時30分許，在桃園市○○區○○00號住處
    內飲用酒類後，仍於同日13時30分許，在其吐氣所含酒精濃
    度達每公升0.25毫克以上之狀態下，駕駛車號0000-00號自
    用小客車欲前往新北市林口區訪友，而於道路上行駛。嗣於
    同日14時40分許，乙○○駕駛上開自用小客車行經新北市林口
    區頂福90號前時，不慎與對向由甲○○駕駛之車號000-0000號
    自用小客車發生碰撞。嗣經警據報到場處理，於同日15時31
    分許，測得其吐氣所含酒精濃度達每公升1.47毫克，而查悉上
    情。
二、案經新北市政府警察局林口分局報告臺灣新北地方檢察署檢
    察官偵查起訴。
    理  由
一、按除被告所犯為死刑、無期徒刑、最輕本刑為3年以上有期
    徒刑之罪或高等法院管轄第一審案件者外，於第一次審判期
    日前之準備程序進行中，被告先就被訴事實為有罪之陳述時
    ，審判長得告知被告簡式審判程序之旨，並聽取當事人、代
    理人、辯護人及輔佐人之意見後，裁定進行簡式審判程序，
    刑事訴訟法第273條之1第1項定有明文。經核本件被告所犯
    係死刑、無期徒刑、最輕本刑為3年以上有期徒刑以外之罪
    ，其於準備程序中就被訴之事實為有罪陳述，經法官告知簡
    式審判程序之旨，並聽取公訴人及被告之意見後，本院爰依
    首揭規定，裁定改依簡式審判程序進行審理，合先敘明。
二、上揭犯罪事實，業據被告乙○○於警詢、偵查及本院審理時均
    坦承不諱，復有A3類道路交通事故調查紀錄表（受訪人甲○○
    ）、酒後時間確認單、林口分局酒精測定紀錄表、新北市政府
    警察局舉發違反道路交通管理事件通知單影本、道路交通事故
    現場圖各1份、道路交通事故現場照片6張（見偵卷第11頁至
    反面、第16頁、第17頁、第19頁、第21頁、第22頁至第23頁
    ）在卷可參，足認被告前揭自白與事實相符。本件事證明確
    ，被告前開犯行堪予認定，應予依法論科。
三、論罪科刑：
　㈠核被告所為，係犯刑法第185條之3第1項第1款駕駛動力交通
    工具而吐氣所含酒精濃度達每公升0.25毫克以上罪。
　㈡被告前①因酒後駕車之公共危險案件，經臺灣桃園地方法院以
    109年度交易字第435號判處有期徒刑8月確定；②因酒後駕車
    之公共危險案件，經同法院以109年審交易字第492號判處有
    期徒刑9月確定；上揭①②案之罪刑嗣經同法院以110年度聲字
    第2170號裁定應執行有期徒刑1年2月確定，於111年1月19日
    縮刑假釋出監並付保護管束，於111年1月31日假釋期滿未經
    撤銷視為執行完畢等情，有臺灣高等法院被告前案紀錄表1
    份在卷可參，其於受有期徒刑之執行完畢後，5年以內故意
    再犯本件有期徒刑以上之罪，為累犯，應依刑法第47條第1
    項之規定加重其刑。又被告上開前案犯罪紀錄與本案罪名及
    犯罪類型相同，並無應予量處最低法定本刑之情形，則依累
    犯規定加重其刑，尚不至於發生罪刑不相當之情形，而與司
    法院釋字第775號解釋意旨無違。另基於精簡裁判之要求，
    爰不於判決主文為累犯之諭知，附此敘明。
　㈢爰審酌被告前於①100年間因酒後駕車之公共危險案件，經臺
    灣桃園地方法院以101年度桃交簡字第193號判處有期徒刑3
    月確定；②104年間因酒後駕車之公共危險案件，經同法院以
    104年度桃交簡字第3249號判處有期徒刑5月確定；③105年間
    因酒後駕車之公共危險案件，經同法院以105年度審交易字
    第417號判處有期徒刑6月確定；④106年間因酒後駕車之公共
    危險案件，經同法院以106年度審交易字第7號判處有期徒刑
    7月確定；⑤109年間因酒後駕車之公共危險案件，經同法院
    以109年度交易字第435號判處有期徒刑8月確定；⑥同年間因
    酒後駕車之公共危險案件，經同法院以109年度審交易字第4
    92號判處有期徒刑9月確定，有前開被告前案紀錄表可參，
    竟未能記取教訓，本次又於服用酒類後吐氣酒精濃度高達每
    公升1.47毫克之狀態下，仍心存僥倖，執意駕車於道路上行
    駛，復與他車發生碰撞而造成交通事故，對交通安全所生之
    危害非輕，顯見被告全然無視法律禁令，殊值非難，惟念其
    犯後坦承犯行，態度尚稱良好，兼衡被告高中肄業之智識程
    度、離婚，自陳無業、須扶養2名未成年子女、經濟狀況不
    佳之生活情形（見被告個人戶籍資料、本院卷第41頁）等一
    切情狀，量處如主文所示之刑。
據上論斷，應依刑事訴訟法第273條之1第1項、第299條第1項前
段，判決如主文。
本案經檢察官丙○○提起公訴，檢察官林亭妤到庭執行職務。
中　　華　　民　　國　　111 　年　　7 　　月　　28　　日
                  刑事第二十三庭  法　官  藍海凝
以上正本證明與原本無異。
如不服本判決，應於判決送達後20日內敘明上訴理由，向本院提
出上訴狀 (應附繕本) ，上訴於臺灣高等法院。其未敘述上訴理
由者，應於上訴期間屆滿後20日內向本院補提理由書「切勿逕送
上級法院」。
                                  書記官  彭姿靜
中　　華　　民　　國　　111 　年　　8 　　月　　1 　　日
附錄本案論罪科刑法條全文：
中華民國刑法第185條之3
駕駛動力交通工具而有下列情形之一者，處3年以下有期徒刑，
得併科30萬元以下罰金：
一、吐氣所含酒精濃度達每公升零點二五毫克或血液中酒精濃度
    達百分之零點零五以上。
二、有前款以外之其他情事足認服用酒類或其他相類之物，致不
    能安全駕駛。
三、服用毒品、麻醉藥品或其他相類之物，致不能安全駕駛。
因而致人於死者，處3年以上10年以下有期徒刑，得併科200萬元
以下罰金；致重傷者，處1年以上7年以下有期徒刑，得併科100
萬元以下罰金。
曾犯本條或陸海空軍刑法第54條之罪，經有罪判決確定或經緩起
訴處分確定，於十年內再犯第1項之罪因而致人於死者，處無期
徒刑或5年以上有期徒刑，得併科300萬元以下罰金；致重傷者，
處3年以上10年以下有期徒刑，得併科200萬元以下罰金。